臺灣桃園地方法院小額民事判決
                110年度桃小字第2033號
原      告  葛里法租賃有限公司

兼
法定代理人  楊正吉  
被      告  劉佳惠  

上列當事人間請求履行合約等事件，本院於民國111年2月24日言
詞辯論終結，判決如下：
    主    文
原告之訴駁回。
訴訟費用新臺幣壹仟元由原告負擔。
    事實及理由
一、原告主張：被告於民國107年3月10日至原告葛里法租賃有限
    公司（下稱葛里法公司）租車，簽立租車契約（下稱系爭租
    車契約），向葛里法公司租用車牌號碼000-0000號自用小客
    車（下稱系爭車輛），於107年3月12日歸還。葛里法公司嗣
    後收到系爭車輛107年3月11日之交通違規罰單，罰款新臺幣
    （下同）4,000元，葛里法公司前向桃園市政府交通事件裁
    決處依道路交通管理處罰條例第85條歸責於被告，詎被告竟
    於109年9月向桃園市政府交通事件裁決處表示系爭租車契約
    之簽名非被告所簽，致葛里法公司必須負擔該4,000元之罰
    款，而受有損失。另原告楊正吉亦因本件與被告間之爭執，
    請假出庭2次，受有薪資損失共2,000元，爰依系爭租車契約
    第7條、損害賠償等法律關係，提起本件訴訟等語，並聲明
    ：被告應給付原告6,000元（其中葛里法公司4,000元，楊正
    吉2,000元），及自109年11月23日起至清償日止，按年息5％
    計算之利息。
二、被告則以：伊只有在106年去葛里法公司租過車，107年沒有
    去租車，伊認為葛里法公司所出示的租車單據是用伊106年
    租車單據去修改的，原告提出的租車單據不是真的等語，資
    為抗辯，並聲明：原告之訴駁回。
三、得心證之理由：　　
  ㈠按當事人主張有利於己之事實者，就其事實有舉證之責；聲
    明書證，應提出文書為之；私文書應提出其原本；法院得命
    提出文書之原本；不從前項之命提出原本或不能提出者，法
    院依其自由心證斷定該文書繕本或影本之證據力；私文書應
    由舉證人證其真正，民事訴訟法第277條、第341條、第352
    條第2項前段、第353條、第357條分別定有明文。此規定依
    同法第436條之23、第436條第2項，於小額訴訟亦有適用。
　㈡原告主張葛里法公司與被告就系爭車輛於107年3月10日成立
    系爭租車契約之主張，雖提辦理歸責之申請書、罰單、違規
    照片、車輛出租單、租賃合約、交通違規罰款收據在卷為證
    （見壢簡卷第6至11頁），惟為被告所否認。經查：原告就
    系爭租車契約相關文件僅提出車輛出租單及租賃合約之影本
    ，卻無法提出車輛出租單及租賃合約之原本以供本院認定原
    告所提出之私文書為真正，自難以原告所提出之影本遽認兩
    造間於107年之系爭租車契約存在。原告既無法證明系爭租
    車契約存在，則原告依系爭租車契約規定，請求被告應賠償
    罰單4,000元部分，即屬無據。
　㈢原告又主張：被告所稱106年租車期間，當時系爭車輛並無出
    租，被告所辯不實在，且107年3月11日至同年月12日間，依
    據衛星定位儀的紀錄，系爭車輛有行駛到被告住家附近，並
    提出遠通電收之通行明細在卷為證。惟本件之爭點在於被告
    是否有於107年3月11日及交通違規發生時向原告承租系爭車
    輛，被告於106年間是否有向原告承租車輛，與107年是否有
    向原告承租車輛，並無關係。而原告於言詞辯論時所稱之衛
    星定位儀紀錄，並未實際提出以實其說，亦難以採信。而遠
    通電收之高速公路通行紀錄，僅能看出系爭車輛於107年3月
    11日及12日間有出入國道1號高速公路位於桃園市楊梅區附
    近之交流道，考量原告公司係於桃園市經營車輛出租，系爭
    車輛之承租人必然會使用桃園市轄區範圍內之高速公路通行
    ，尚難僅以系爭車輛於107年3月11日及12日間出入楊梅區附
    近之交流道及被告居住於楊梅區，即以此遽認當時系爭車輛
    為被告所承租駕駛，是原告此部分主張亦屬無據。
　㈣原告又主張楊正吉與被告間就系爭車輛罰款之爭執，請假出
    庭2次，受有薪資損害2,000元等語。惟原告是否提起訴訟主
    張權利，究屬當事人所得自由選擇，原告縱選擇提出民事訴
    訟、行政訴訟，因此請假出庭，屬其主張權利所生之訴訟成
    本，與被告是否有侵權行為間並無直接相當因果關係；況本
    件原告並未就被告有何侵害原告權利之事實舉證以實其說，
    已如前述，更難認此部分係因被告侵權行為所生之損害，故
    原告此部分請求，亦無理由。
四、綜上所述，原告依系爭租車契約第7條、損害賠償之法律關
    係，請求被告給付原告6,000元，為無理由，應予駁回。
五、本件事證已臻明確，兩造其餘攻擊防禦方法及舉證，經本院
    斟酌後，核與判決結果無影響，爰不予一一論述，併此敘明
    。　　
六、訴訟費用負擔之依據：民事訴訟法第78條。　　
中　　華　　民　　國　　111 　年　　3 　　月　　18　　日
                  桃園簡易庭  法  官  曾耀緯
以上為正本係照原本作成。
如不服本判決，應於送達後20日內，向本院提出上訴狀並表明上
訴理由，如於本判決宣示後送達前提起上訴者，應於判決送達後
20日內補提上訴理由書（須附繕本）。
如委任律師提起上訴者，應一併繳納上訴審裁判費。
中　　華　　民　　國　　111 　年　　3 　　月　　18　　日
                              書記官  吳宏明
附錄
一、民事訴訟法第436條之24第2項：
    對於小額程序之第一審裁判上訴或抗告，非以其違背法令為
    理由，不得為之。
二、民事訴訟法第436條之25：
    上訴狀內應記載上訴理由，表明下列各款事項：
    （一）原判決所違背之法令及其具體內容。
    （二）依訴訟資料可認為原判決有違背法令之具體事實。
三、民事訴訟法第471條第1項：（依同法第436條之32第2項規定
    於小額事件之上訴程序準用之）上訴狀內未表明上訴理由者
    ，上訴人應於提起上訴後二十日內，提出理由書於原第二審
    法院；未提出者，毋庸命其補正，由原第二審法院以裁定駁
    回之。